臺灣臺北地方法院民事判決
111年度勞訴字第147號
原      告  林心瀛  
            莊婉琪  
共      同
訴訟代理人  劉志賢律師（法扶律師）
被      告  昱全國際股份有限公司

法定代理人  楊麗芬  

訴訟代理人  盧冠樺  
上列當事人間請求給付資遣費等事件，本院於民國111年9月26日
言詞辯論終結，判決如下：
    主  文
一、被告應給付原告林心瀛新臺幣4萬8,457元，及其中新臺幣4
    萬5,092元自民國111年4月13日起、其中新臺幣3,365元自民
    國111年7月14日起，均至清償日止，按週年利率5％計算之利
    息。
二、被告應開立離職事由為勞動基準法第14條第1項第5款、第6
    款之非自願離職證明書予原告林心瀛。
三、被告應提繳新臺幣4,316元至原告林心瀛於勞動部勞工保險
    局設立之勞工退休金個人專戶。
四、被告應給付原告莊婉琪新臺幣3萬6,240元，及自民國111年4
    月13日起至清償日止，按週年利率5％計算之利息。
五、被告應開立離職事由為勞動基準法第14條第1項第5款、第6
    款之非自願離職證明書予原告莊婉琪。
六、被告應提繳新臺幣2,759元至原告莊婉琪於勞動部勞工保險
    局設立之勞工退休金個人專戶。
七、原告其餘之訴駁回。
八、訴訟費用由被告負擔。
九、本判決第一項、第四項得假執行。但被告如各以判命給付之
    金額為原告預供擔保，得免為假執行。
十、本判決第三項、第六項得假執行。但被告如各以判命提繳之
    金額為原告預供擔保，得免為假執行。　
    事實及理由
壹、程序部分：
　　原告林心瀛原請求金錢給付部分為新臺幣（下同）6萬2,023
    元，嗣本於同一勞動關係基礎事實，追加如附表一編號4所
    示項目，而擴張聲明請求金額為6萬5,388元（見本院卷第48
    3頁），核符民事訴訟法第255條第1項第2款、第3款規定，
    應予准許。
貳、實體部分：
一、原告林心瀛、莊婉琪（合稱原告，各別時逕記載姓名）主張
    ：
　㈠林心瀛於民國109年12月21日起受僱於被告，擔任spa芳療師
    ，月薪2萬5,000元，自110年5月1日起調薪為2萬6,000元。
    因被告於林心瀛在職期間常以各種理由扣薪，未給付積欠之
    薪資；復於110年5月15日起表示因受疫情影響，未經同意而
    逕要求林心瀛休無薪假；另有投保勞工保險（下稱勞保）級
    距高薪低報、任意更換投保單位之情事，爰經林心瀛於110
    年8月10日依勞動基準法（下稱勞基法）第14條第1項第5款
    、第6款合法終止契約。
　㈡莊婉琪於110年2月1日起受僱於被告，擔任被告駐家樂福賣場
    之專櫃銷售人員，月薪2萬4,000元。因被告於莊婉琪在職期
    間常以各種理由扣薪，未給付積欠之薪資；復於110年5月17
    日起表示因受疫情影響，未經同意而逕要求莊婉琪休無薪假
    ；另有任意更換勞保投保單位之情事，爰經莊婉琪於110年8
    月10日依勞基法第14條第1項第5款、第6款合法終止契約。
　㈢被告除應給付前開積欠薪資差額、補提繳勞工退休金差額，
    及發給非自願離職證明外，原告在職期間均未休特別休假，
    被告亦應給付特別休假未休折算工資。另林心瀛於110年2月
    28日、110年5月1日休假日上班，110年2月扣除國定假日後
    ，休假只有4日，不符每月休假6日約定，被告尚應給付4日
    加班費。爰依如附表一所示請求權基礎提起本件訴訟等語。
　㈣並聲明：
  ⒈被告應給付林心瀛6萬5,388元，及其中6萬2,023元自起訴狀
    繕本送達翌日起、其中3,365元自111年7月14日起，均至清
    償日止，按週年利率5％計算之利息。
　⒉被告應開立離職事由為勞基法第14條第1項第5款、第6款之非
    自願離職證明書予林心瀛。
　⒊被告應提繳4,692元至林心瀛於勞動部勞工保險局設立之勞工
    退休金個人專戶。
　⒋被告應給付莊婉琪6萬2,131元，及自起訴狀繕本送達翌日起
    至清償日止，按週年利率5％計算之利息。
　⒌被告應開立離職事由為勞基法第14條第1項第5款、第6款之非
    自願離職證明書予莊婉琪。
　⒍被告應提繳3,858元至原告莊婉琪於勞動部勞工保險局設立之
    勞工退休金個人專戶。
二、被告辯以：
　㈠林心瀛、莊婉琪正式到職日為110年1月8日、110年2月17日。
    林心瀛、莊婉琪在職期間，被告係依實際提供勞務日數計算
    原應發放薪資，扣除勞保、全民健康保險（下稱健保）自付
    額，再依契約、口頭約定扣除遲到、未打卡、請假、制服費
    用、匯費等項目（莊婉琪部分另外有扣除被告代替其還款予
    其他員工之款項）金額後發放，復被告經命停業無法營業期
    間亦無給付工資義務，且發放薪資時均經原告核對無誤，足
    見並無積欠薪資情事。
　㈡疫情停業期間不應計入繼續工作期間，被告無須給付特別休
    假折算工資。又原告每月薪資不固定，被告係依勞工保險條
    例施行細則第27條規定儘量以接近3個月平均收入2萬4,000
    元申報提繳勞工退休金，無何差額須補提繳。被告並無勞基
    法第14條所定情事，原告以之終止勞動契約並請求開立非自
    願離職證明書，並無理由。
　㈢林心瀛每日上班時間僅7小時（上午10時至晚上6時，中間休
    息1小時），故兩造約定每月月休6日，其餘應休假日彈性分
    配於每日1小時，且被告並未要求林心瀛於休假日上班，就1
    10年2月份部分，亦無休假不足而須給付加班費之情事等語
    。
　㈣並聲明：⒈原告之訴駁回。⒉願供擔保請准宣告免為假執行。
三、不爭執事項（見本院卷第272至273、486頁，並依判決格式
    調整文字及順序）：
　㈠林心瀛於109年12月25日與被告簽立聘僱約定書，約定自110
    年1月1日起任職於被告，正式任職前應參加被告安排之就職
    訓練，得按上課日數領取每日500元教育補助金。原告林心
    瀛於109年12月21日至110年1月7日參與就職訓練，每日領取
    補助金500元，該期間報到、離開需打卡。
　㈡林心瀛在職期間於110年4月以前月薪為2萬5,000元、110年5
    月1日起為2萬6,000元；莊婉琪在職期間月薪為2萬4,000元
    。
　㈢林心瀛工作場所於110年5月15日起因疫情經行政院命令關閉
    停業。疫情警戒標準經衛福部中央疫情指揮中心於110年5月
    19日起調升至第3級，於110年7月27日起調降至第2級。
　㈣原告打卡紀錄如被證47、48、67（本院卷第285至287、459頁
    ）所示。
　㈤原告於110年8月9日寄發存證信函表示依勞基法第14條規定終
    止契約，該函於110年8月10日送達被告。
　㈥被告於110年8月25日給付林心瀛2萬3,256元、莊婉琪2萬3,63
    3元。
　㈦莊婉琪因向同事借款，同意自110年4月薪資中扣款2,000元，
    由被告代為清償。　　　　　
四、本院之判斷：　　
　㈠林心瀛、莊婉琪到職日應各為110年1月8日、110年2月17日：
　　林心瀛、莊婉琪主張到職日各為109年12月21日、110年2月1
    日云云，被告抗辯：於此之前為職前訓練期間，並經被告發
    放補助金，其等正式到職日應各為110年1月8日、110年2月1
    7日等語。查被告所提其與林心瀛簽立之聘僱約定書「任職
    約定」項下，確有到任前應接受訓練並得領取補助金之約定
    （見本院卷第141頁），而觀諸林心瀛之打卡紀錄，於110年
    1月8日有「報到」註記，且於該日以前之未打卡日數並無何
    註記，於該日以後之未打卡日數則有「休假」、「員工旅遊
    」等記載；莊婉琪之打卡紀錄，於110年2月17日以前有多日
    未打卡狀況而無何註記，於該日以後之未打卡日數則有「休
    假」、「請假」等記載（見本院卷第285至287、459頁），
    顯見林心瀛、莊婉琪係各於110年1月8日、110年2月17日後
    始到職提供勞務，而須休假或請假始得不予出勤，被告此部
    分所辯，應屬可採。
　㈡原告得請求薪資之期間及金額：　　　
　⒈林心瀛、莊婉琪各於110年1月8日、110年2月17日到職，於此
    之前無從請求被告給付工資。又查林心瀛與被告簽立之聘僱
    約定書「服勤約定」項下確已約定上下班須打卡證明，未打
    卡扣款200元（見本院卷第141頁），被告固未能提出與莊婉
    琪簽立之勞動契約，惟莊婉琪打卡紀錄就打卡紀錄不正常或
    缺卡部分亦均逐次記明事由（見本院卷第287頁），可認被
    告確有要求應落實打卡，且林心瀛、莊婉琪既同為被告員工
    ，被告應係一體適用相同出勤規範，則被告抗辯與員工均有
    未打卡得扣款200元約定乙節，尚為有據。再被告於職前聘
    僱約定書中已要求林心瀛、莊婉琪提出玉山銀行存摺封面影
    本以設定薪資匯款帳戶（見本院卷第401頁），所稱因林心
    瀛、莊婉琪未提供同銀行之轉帳帳戶號碼，因而約定應扣除
    必要成本即匯費乙情，尚符社會常情，應屬可採。再於勞工
    遲到而未提供勞務之時段，雇主並無給付薪資義務，故林心
    瀛、莊婉琪遲到之時間應按每分鐘薪資計算扣除。至被告其
    餘所辯兩造約定遲到每分鐘以10元計算扣薪、制服費應由員
    工負擔、超休假日應扣薪云云，則未提出其他事證，尚難採
    信。
　⒉又被告辯稱林心瀛所在之工作場所自110年5月15日起經命停
    業無法營業，至110年7月31日止停業之期間並無給付工資義
    務，又被告已通知林心瀛自110年8月1日起正常上班，惟林
    心瀛未正常出勤，被告已給付足額工資云云。查：
　⑴按工資由勞雇雙方議定之，勞基法第21條第1項本文定有明文
    。又行政院勞工委員會（現改制為勞動部）於100年12月1日
    以勞動2字第1000133284號函發布之「因應景氣影響勞雇雙
    方協商減少工時應行注意事項」第2點規定：「事業單位受
    景氣因素影響致停工或減產，為避免資遣勞工，經勞雇雙方
    協商同意，始得暫時縮減工作時間及減少工資」，第3點規
    定：「事業單位如未經勞工協商同意，仍應依約給付工資，
    不得片面減少工資。勞工因雇主有違反勞動契約致有損害其
    權益之虞者，可依勞動基準法第14條規定終止勞動契約，並
    依法請求資遣費」，可知事業單位受景氣因素影響，須經勞
    雇雙方協商同意，始得減少工資，如未經勞工協商同意，仍
    應依約給付工資，不得片面減少工資。
　⑵被告固辯稱110年5月15日起因經命停業，至110年7月31日止
    之期間無給付薪資義務云云。查被告主管係於通訊軟體群組
    逕行發布通知因疫情因素而放機動假，不予支薪等節，有對
    話紀錄在卷可佐（見本院卷第353至373頁），要無與林心瀛
    互為協商之餘地，復證人即被告人事主任范雅云證稱：林心
    瀛有無同意我真的沒有印象等語（見本院卷第501頁），均
    難認被告曾與林心瀛協商並達成減薪之合意，則該期間仍應
    依勞動契約約定給付月薪。
　⑶再林心瀛、被告均不爭執被告要求於110年8月1日開始工作（
    本院卷第13、127頁），又依打卡紀錄，林心瀛最後出勤日
    為110年8月3日（見本院卷第285頁），且被告亦自承林心瀛
    係出勤1日、休假2日（見本院卷第187頁被告製作之110年8
    月薪資明細），則被告應給付110年8月1日至同年月3日之薪
    資（惟可扣除後述扣項）。至林心瀛主張其於110年8月4日
    至同年月9日係請休病假，被告仍應給薪云云，未據提出事
    證以佐，尚難足採。
　⒊又被告辯稱於110年5月期間仍有通知莊婉琪上班，但莊婉琪
    自110年5月27日起因擔憂疫情而自行請假，故被告至110年7
    月31日止之期間並無給付工資義務，又被告已通知自110年8
    月1日起正常上班，惟莊婉琪未正常出勤，被告已給付足額
    工資云云。查：
　⑴查被告主管就莊婉琪部分亦係於通訊軟體群組逕行發布通知
    因疫情因素而放機動假，不予支薪乙節，有對話紀錄在卷可
    佐（見本院卷第229至231頁），亦無與莊婉琪互為協商之情
    形，復證人范雅云證稱：我沒有當面跟莊婉琪討論沒有上班
    如何計算薪資，我是用群發訊息，就是無薪等語（見本院卷
    第501頁），亦徵被告並未與莊婉琪協商並達成減薪之合意
    ，則該期間仍應依勞動契約約定給付月薪。
　⑵再莊婉琪、被告均不爭執被告要求於110年8月1日開始工作（
    本院卷第18、281頁），又依打卡紀錄，莊婉琪最後出勤日
    為110年8月6日（見本院卷第287頁），被告亦自承莊婉琪確
    有出勤3日，並已表示於110年8月1日至同年月3日休假3日（
    見本院卷第219、第281頁被告製作之110年8月薪資明細、民
    事答辯一狀），故應給付110年8月1日至同年月6日之薪資（
    惟可扣除後述扣項）。至莊婉琪主張其自110年8月7日至同
    年月8日雖未出勤仍得請求薪資云云，則未說明依據及提出
    事證，亦難足採。
　⒋是原告得請求薪資之期間（林心瀛於110年1月8日起至110年8
    月3日止、莊婉琪於110年2月17日起至110年8月6日止），其
    底薪（見不爭執事項㈡，不足月部分依比例計算）加計獎金
    、扣除遲到、早退分薪、事假扣薪（當日全薪）、病假扣薪
    （惟被告未舉證證明該期間原告有請病假之情形，故應扣金
    額均為0），為其「每月工資」；再扣除勞保、健保自付額
    、未打卡扣款、匯費、莊婉琪部分另扣除不爭執事項㈦金額
    後，為被告「應實發薪資」；再扣除被告每月實際已發金額
    ，差額各如附表二、三所示即6萬5,748元、5萬9,873元；再
    各扣除被告110年8月已另給付之2萬3,256元、2萬3,633元（
    見不爭執事項㈥）後，被告尚各應給付林心瀛4萬2,492元、
    莊婉琪3萬6,240元，請求逾此範圍，則無理由。
　㈢林心瀛加班費部分：　
　　按「勞工每7日中應有2日之休息，其中1日為例假，1日為休
    息日」、「內政部所定應放假之紀念日、節日、勞動節及其
    他中央主管機關指定應放假日，均應休假」、「雇主經徵得
    勞工同意於休假日工作者，工資應加倍發給」，勞基法第36
    條第1項、第37條第1項、第39條中段定有明文。林心瀛主張
    其於110年2月28日、110年5月1日休假日上班；110年2月扣
    除國定假日後，休假只有4日，不符被告給予林心瀛每月休
    假6日約定，被告共計應給付4日加班費3,365元乙節。被告
    固辯稱：林心瀛每日上班時間僅7小時，故兩造約定每月月
    休6日，其餘應休假日彈性分配於每日1小時，且被告並未要
    求林心瀛於休假日上班，就110年2月份部分，亦無休假不足
    而須給付加班費云云，惟查前開規定係以「日」而非「小時
    」為單位，林心瀛既有於國定假日提供勞務及不符約定休假
    日數之情形，被告即應給付加班費。又被告就前開加班費依
    據及計算結果並無爭執（見本院卷第486頁），則林心瀛依
    上揭規定請求給付3,365元，為有理由。
　㈣提繳勞工退休金部分：
　⒈按「雇主應為第7條第1項規定之勞工負擔提繳之退休金，不
    得低於勞工每月工資6％」、「雇主未依本條例之規定按月提
    繳或足額提繳勞工退休金，致勞工受有損害者，勞工得向雇
    主請求損害賠償」，勞工退休金條例第14條第1項、第31條
    第1項亦有明定。又按「於同一雇主或依第7條第2項、前條
    第3項自願提繳者，1年內調整勞工退休金之提繳率，以2次
    為限。調整時，雇主應於調整當月底前，填具提繳率調整表
    通知勞保局，並自通知之次月1日起生效；其提繳率計算至
    百分率小數點第1位為限」、「勞工之工資如在當年2月至7
    月調整時，其雇主應於當年8月底前，將調整後之月提繳工
    資通知勞保局；如在當年8月至次年1月調整時，應於次年2
    月底前通知勞保局，其調整均自通知之次月1日起生效」、
    「勞工每月工資如不固定者，以最近3個月工資之平均為準
    」，勞工退休金條例第15條第1項、第2項、同條例施行細則
    第15條第3項亦有明定。
　⒉原告之薪資不固定，被告應依前揭規定，於每年2月、8月按
    前3個月之平均工資，對照勞工退休金月提繳工資分級表，
    調整月提繳金額，並自次月即3月、9月起生效，應提繳之金
    額各為如附表四所示即林心瀛1萬2,044元、莊婉琪7,991元
    ，扣除已提繳之7,728元、5,232元（見本院卷第65、73頁）
    後，尚應補提繳林心瀛部分4,316元、莊婉琪部分2,759元，
    請求提繳逾此範圍，則無理由。
　㈤非自願離職證明部分：　　　　
　⒈按「有下列情形之一者，勞工得不經預告終止契約：…雇主
    不依勞動契約給付工作報酬，或對於按件計酬之勞工不供給
    充分之工作者。雇主違反勞動契約或勞工法令，致有損害
    勞工權益之虞者」，勞基法第14條第1項第5款、第6款定有
    明文。被告既有前開未給付足額工資、提繳勞工退休金之情
    事，則原告主張均於110年8月10日依前開事由合法終止契約
    （見不爭執事項㈤），即屬有據。至原告另稱被告任意更換
    投保單位部分，惟查原告前開寄發之存證信函亦記載雇主為
    「昱全國際股份有限公司／妮儷股份有限公司」、所提薪資
    單亦記載公司名稱為「妮儷股份有限公司」（見本院卷第49
    、55、69頁），此節與被告辯稱其與妮儷股份有限公司（下
    稱妮儷公司）之負責人同一，原告係任職於妮儷公司旗下通
    路，因妮儷公司甫成立，故先由被告進行投保，待妮儷公司
    投保單位時再移入，並非任意變換投保單位乙節，衡為相符
    ，惟無礙於原告前開終止效力，併予敘明。
　⒉又按「勞動契約終止時，勞工如請求發給服務證明書，雇主
    或其代理人不得拒絕」，勞基法第19條定有明文，依本條規
    定意旨，勞工自得請求雇主發給註記離職原因為非自願離職
    之服務證明書。再就業保險法第11條第3項規定：「本法所
    稱非自願離職，指被保險人因投保單位關廠、遷廠、休業、
    解散、破產宣告離職；或因勞動基準法第11條、第13條但書
    、第14條及第20條規定各款情事之一離職」，而按該法第25
    條第3項規定，該項離職證明文件，指由「投保單位」或直
    轄市、縣（市）主管機關發給之證明。而勞工必須取得雇主
    發給之非自願離職證明，始得向公立就業服務機構辦理求職
    登記及申請失業給付，故於雇主拒絕發給註記離職原因為非
    自願離職之服務證明書時，勞工即得訴請雇主發給之。查兩
    造間勞動契約既因原告依勞基法第14條第1項第5款、第6款
    之規定而終止，則原告離職即符合就業保險法所稱之「非自
    願離職」，自得依勞基法第19條、就業保險法第11條第3項
    、第25條第3項規定，請求被告發給註記離職原因為非自願
    離職之服務證明書。　
　㈥特休折算工資部分：　　
　⒈按「勞工在同一雇主或事業單位，繼續工作滿一定期間者，
    應依下列規定給予特別休假：6個月以上1年未滿者，3日。
    1年以上2年未滿者，7日。2年以上3年未滿者，10日。3
    年以上5年未滿者，每年14日。5年以上10年未滿者，每年1
    5日。10年以上者，每1年加給1日，加至30日為止」、「勞
    工之特別休假，因年度終結或契約終止而未休之日數，雇主
    應發給工資。但年度終結未休之日數，經勞雇雙方協商遞延
    至次一年度實施者，於次一年度終結或契約終止仍未休之日
    數，雇主應發給工資」，勞基法第38條第1項、第4項定有明
    文。
　⒉莊婉琪於110年2月17日到職，於110年8月10日契約終止時，
    年資未滿6月，而無特別休假，其請求給付折算工資，即無
    理由。又林心瀛於110年1月8日到職，於110年8月10日契約
    終止時，年資為6個月以上1年未滿，而應有3日特別休假。
    被告固辯稱疫情停業期間不應計入繼續工作期間云云，惟林
    心瀛於該期間未實際工作，並非其主觀上不願提供勞務，而
    係因被告單方變更勞動條件而拒絕受領勞務，當無從因而扣
    除林心瀛年資。又被告就此部分折算工資計算結果為2,600
    元乙節，並無爭執（見本院卷第485頁），林心瀛請求被告
    如數給付，自有理由。　
　㈦遲延利息：　
　⒈按給付無確定期限者，債務人於債權人得請求給付時，經其
    催告而未為給付，自受催告時起，負遲延責任。其經債權人
    起訴而送達訴狀，與催告有同一之效力；又遲延之債務，以
    支付金錢為標的者，債權人得請求依法定利率計算之遲延利
    息；應付利息之債務，其利率未經約定，亦無法律可據者，
    週年利率為5％，此觀民法第229條第2項、第233條第1項前段
    、第203條規定甚明。　
　⒉就除提繳勞工退休金以外之金錢給付部分，林心瀛就其得請
    求之總額4萬8,457元，就其中4萬5,092元部分，請求自起訴
    狀繕本送達翌日即111年4月13日（見本院卷第99頁）起、其
    中追加之休假日加班費3,365元，請求自追加書狀送達翌日
    即111年7月14日（見本院卷第351頁）起；莊婉琪就其得請
    求之總額3萬6,240元，請求自起訴狀繕本送達翌日即111年4
    月13日起，計付法定遲延利息，核無不合，應予准許。　
五、結論：
　㈠林心瀛、莊婉琪依如附表一所示請求權基礎，請求被告各給
    付4萬8,457元本息、3萬6,240元本息，及各提繳勞工退休金
    4,316元、2,759元，暨開立非自願離職證明，為有理由，應
    予准許，逾此範圍，為無理由，應予駁回。
　㈡本件係勞工之給付請求訴訟，並經本院以主文第一、三、四
    、六項為雇主敗訴之判決，應依勞動事件法第44條第1項、
    第2項之規定，依職權宣告假執行，同時宣告被告得供擔保
    而免為假執行，並酌定相當之擔保金額。　　
六、本件事證已臻明確，兩造其餘攻防方法及所用證據，經斟酌
    後認均不足以影響本判決之結果，爰不逐一論列，附此敘明
    。
七、訴訟費用負擔之依據：民事訴訟法第79條。
中　　華　　民　　國　　111 　年　　10　　月　　28　　日
                  勞動法庭    法　官  　梁夢迪　　　　　
以上正本係照原本作成。
如對本判決上訴，須於判決送達後20日內向本院提出上訴狀。如
委任律師提起上訴者，應一併繳納上訴審裁判費。
中　　華　　民　　國　　111 　年　　10　　月　　28　　日
                              書記官　　程省翰
附表一：（民國／新臺幣）　　　　　　　　　　　　　　　　
編號 請求項目 請求權基礎 原告 請求金額 本判決結論 1 薪資差額 兩造間勞動契約、勞基法第22條 林心瀛 （109年12月至110年8月） 5萬9,423元 4萬2,492元    莊婉琪 （110年2至8月） 5萬9,731元 3萬6,240元 2 特休未休折算工資 勞基法第38條 林心瀛 2,600元 2,600元    莊婉琪 2,400元 0元 3 提繳勞工退休金差額 勞工退休金條例第14條第1 項、第31條第1 項 林心瀛 4,692元 4,316元    莊婉琪 3,858元 2,759元 4 休假日加班費 勞基法第39條 林心瀛 3,365元 3,365元 5 開立非自願離職證明  勞基法第19條、就業保險法第11條第3 項、第25條第3 項前段 林心瀛 （無） 准許    莊婉琪 （無） 准許 
附表二：（林心瀛得請求薪資期間每月薪資）
附表三：（莊婉琪得請求薪資期間每月薪資）
附表四：（勞退提繳級距及金額）